ACORDAO-COMPLETO-2368491

ACÓRDÃO DE RELAÇÃO

ACÓRDÃO DE RELAÇÃO 1884/2020 ATA 27/2020 - PLENÁRIO

Acórdão 1884/2020-TCU-Plenário
VISTOS e relacionados estes autos de auditoria realizada em 2010, com o objetivo de verificar a regularidade da execução das obras de dragagem emergencial do Rio Itajaí-Açu em Itajaí-SC, custeadas com recursos federais, na qual a Sra. Andréa Regina Fontana restou apenada com a multa prevista no art. 58 da Lei nº 8.443/92.  
Considerando que após ter seus recursos de pedido de reexame julgado parcialmente procedente, para redução do valor da multa, e de embargos de declaração rejeitados pelo Plenário deste Tribunal (§ 3º da instrução) , a responsável quitou a multa a ela aplicada em parcela única (§ 4º da instrução, peça 227) , conforme demonstram o comprovante de recolhimento, a consulta ao SISGRU e o demonstrativo de débito (peças 222, 225 e 226) ;
Considerando a proposta uniforme da unidade técnica, frente a essas informações, no sentido de que seja dada quitação à responsável (§ 4.1 da instrução e peça 228) ;
Considerando que o representante do Ministério Público junto a este Tribunal manifestou-se de acordo com a proposta da unidade técnica (peça 229) ;
ACORDAM os Ministros do Tribunal de Contas da União, reunidos em sessão do Plenário, com fundamento no art. 27 da Lei nº 8.443/92 c/c art. 218 do RI/TCU, por unanimidade, em: 
expedir quitação a Sra. Andréa Regina Fontana (CPF XXX.034.527-XX) , em razão do recolhimento integral da multa a ela cominada por meio do subitem 9.2 do Acórdão 2324/2015-TCU-Plenário, de minha relatoria, posteriormente reduzida mediante subitem 9.2 do Acórdão 1866/2016-TCU-Plenário (Relator Ministro José Múcio) .
1. Processo TC-Processo 007.193/2010-6 (RELATÓRIO DE AUDITORIA) 
	1.1. Responsáveis: Andréa Regina Fontana (XXX.034.527-XX) ; Danilo José Paludo (XXX.075.819-XX) ; João Reis Santana Filho (XXX.832.605-XX) ; Marcelo Pereira Borges (XXX.543.594-XX) ; Roberto Alexandre Zattar (XXX.139.109-XX) ; Romualdo Theophanes de França Junior (XXX.844.499-XX) 
	1.2. Interessado: Congresso Nacional (vinculador) 
	1.3. Órgão/Entidades (s) : Ministério da Integração Nacional (MI) (extinto) ; Departamento Estadual de Infraestrutura de Santa Catarina (Deinfra-SC) 
	1.4. Relator: Ministro-Substituto Augusto Sherman Cavalcanti
	1.5. Representante do Ministério Público: Procurador Sergio Ricardo Costa Caribé
	1.6. Unidade Técnica: Secretaria de Infraestrutura Hídrica, de Comunicações e de Mineração (SeinfraCOM) .
	1.7. Representação legal: Adriano Silva Soromenho (XXX.085.008-XX) e outros, representando Andréa Regina Fontana; Alessandra Oliveira Ramos Piccoli (15203/OAB-SC) , representando Sotepa Sociedade Técnica de Estudos, Projetos e Assessoria Ltda.

Andréa Regina Fontana (XXX.034.527-XX); Danilo José Paludo (XXX.075.819-XX); João Reis Santana Filho (XXX.832.605-XX); Marcelo Pereira Borges (XXX.543.594-XX); Roberto Alexandre Zattar (XXX.139.109-XX); Romualdo Theophanes de França Junior (XXX.844.499-XX)

AUGUSTO SHERMAN

Adriano Silva Soromenho (281.085.008-93) e outros, representando Andréa Regina Fontana; Alessandra Oliveira Ramos Piccoli (15203/OAB-SC), representando Sotepa Sociedade Técnica de Estudos, Projetos e Assessoria Ltda.

Procurador Sergio Ricardo Costa Caribé

RELATÓRIO DE AUDITORIA (RA)

Secretaria de Infraestrutura Hídrica, de Comunicações e de Mineração (SeinfraCOM).